【裁判字號】    98,易緝,35
【裁判日期】    980331
【裁判案由】    竊盜
【裁判全文】
臺灣高雄地方法院刑事判決              98年度易緝字第35號
公  訴  人  臺灣高雄地方法院檢察署檢察官
被      告  乙○○
                      號
上列被告因竊盜案件，經檢察官聲請簡易判決處刑（93年度偵字
第11948 號），本院認不宜以簡易判決處刑，改依通常程序審理
，嗣被告於準備程序進行中就被訴事實為有罪之陳述，經本院告
知簡式審判程序之旨，並聽取被告與公訴人之意見後，裁定依簡
式審判程序審理，判決如下：
    主  文
乙○○犯竊盜罪，處拘役伍拾日，如易科罰金，以銀元佰元即
新台幣玖佰元折算壹日。
    事  實
一、乙○○基於意圖為自己不法所有之竊盜犯意，於民國93年4
    月12日凌晨3 時31分許，駕駛車號ZO-4417 號自用小貨車搭
    載不知情之黃親榮（所涉竊盜罪嫌，業經本院以93年度易字
    第1407號判決判處無罪，經上訴後，由臺灣高等法院高雄分
    院以94年度上易字第191 號判決駁回上訴確定），至丙○○
    位在高雄市○○區○○街8 號住處，徒手竊取丙○○所有放
    置於該處1 樓門外之白鐵製工具箱1 個〔內裝有螺絲、鐵鎚
    等工具，價值共新台幣（下同）18,000元〕，得手後，由乙
    ○○將竊得之上開工具箱載至高雄縣鳳山市○○○路2 巷35
    號李二郎所經營之宏進企業有限公司 (下稱宏進公司），以
    1,350 元之代價販賣予不知情之李二郎（所犯故買贓物罪嫌
    ，業經本院以93年度易字第1407號判決判處無罪確定），後
    經丙○○報警循線在李二郎經營之宏進公司當場查獲上開遭
    竊之工具箱1 個，始知上情。
二、案經高雄市政府警察局小港分局報告臺灣高雄地方法院檢察
    署檢察官偵查後，聲請簡易判決處刑。
    理  由
一、本件被告乙○○所犯係死刑、無期徒刑、最輕本刑為3 年以
    上有期徒刑以外之罪，其於準備程序中就被訴事實為有罪之
    陳述，經本院告知簡式審判程序之旨，並聽取公訴人及被告
    意見後，裁定進行簡式審判程序，合先敘明。
二、上揭事實，迭據被告乙○○於警詢、偵查及本院審理時供承
    不諱，核與證人即被害人丙○○、目擊證人方俊智於警詢中
    證述之情節大致相符，並有高雄市政府警察局小港分局扣押
    筆錄、扣押物品目錄表及現場監視器翻拍照片等件在卷可稽
    ，足認被告之自白與事實相符，堪予採為本案論罪科刑之依
    據。本件事證明確，被告乙○○之竊盜犯行，堪以認定，應
    依法論科。至公訴意旨雖認被告乙○○係與共同被告黃親榮
    共同為上開竊盜犯行乙節，惟共同被告黃親榮所涉與被告乙
    ○○共犯上揭竊盜犯嫌部分，已為本院以93年度易字第1407
    號判決判處無罪，經上訴後，由臺灣高等法院高雄分院以94
    年度上易字第191 號判決駁回上訴確定，故公訴意旨此部分
    所指，容有誤會，附此敘明。
三、按行為後法律有變更者，適用行為時之法律，但行為後之法
    律有利於行為人者，適用最有利於行為人之法律，刑法第2
    條第1 項定有明文。查被告乙○○行為後，刑法、刑法施行
    法業於95年7 月1 日修正施行，參酌最高法院95年5 月23日
    刑事庭第8 次會議決議，應依刑法第2 條第1 項之規定，為
    新舊法比較：
  (一)刑法第320 條第1 項規定：「意圖為自己或第三人不法之所
    有，而竊取他人之動產者，為竊盜罪，處5 年以下有期徒刑
    、拘役或5 百元以下罰金。」，而刑法第33條第5 款修正為
    ：「主刑之種類如下：五、罰金：新臺幣1 千元以上，以百
    元計算之」，是比較前述修正前、後之刑法，刑法第320 條
    第1 條之罰金刑最高額，不論修正前、後均相同，依修正後
    罰金刑最低為新臺幣1 千元；然依修正前刑法第33條第5 款
    規定之罰金最低額1 元即新臺幣3 元，比較上述修正前、後
    之刑法，自以修正前之刑法較有利於被告。
  (二)易科罰金之折算標準，經適用修正前刑法第41條、修正前罰
    金罰鍰提高標準條例第2 條（現已刪除）及現行法規所定貨
    幣單位折算新臺幣條例第2 條之結果，最高得以銀元300 元
    即新臺幣900 元折算1 日，依修正後刑法第41條之規定，則
    係以新臺幣1000元、2000元或3000元折算1 日，比較結果，
    自以舊法有利於被告。（此易科罰金折算標準，係於量刑後
    始應決定之事項，無與量刑前所應適用之法律一併綜合比較
    ，併此敘明。）
  (三)據上比較之結果，以適用行為時之舊法於被告乙○○較為有
    利，爰依刑法第2 條第1 項前段之規定，適用行為時即修正
    前之刑法規定予以論處。
四、核被告乙○○所為，係犯刑法第320 條第1 項之普通竊盜罪
    。爰審酌被告乙○○為圖私利，竊取被害人丙○○之財物，
    行為誠有不該，惟念及被告乙○○犯後始終坦認犯行，且所
    竊白鐵製工具箱1 個價值尚非甚鉅（共約18,000元）等一切
    情狀，量處如主文所示之刑。另綜合考量被告乙○○係高中
    肄業，以擔任板模工為業，每月平均收入約2 萬元，經濟狀
    況勉持等情（院卷第36、37頁），及其上開犯罪情節等相關
    情狀，諭知如主文所示之易科罰金折算標準，以資懲儆。另
    本案被告乙○○犯罪時間雖於96年4 月24日以前，然被告乙
    ○○係中華民國九十六年罪犯減刑條例施行前之93年12月27
    日通緝，於98年3 月19日緝獲，有本院通緝書、臺南市警察
    局第三分局通緝案件報告書在卷可參，依前開減刑條例第5
    條之規定，不得減刑，附此敘明。
依刑事訴訟法第452 條、第273 條之1 第1 項、第284 條之1 、
第299 條第1 項前段，刑法第2 條第1 項前段、第320 條第1 項
，修正前刑法第41條第1 項前段，刑法施行法第1 條之1 ，廢止
前罰金罰鍰提高標準條例第2 條，判決如主文。
本案經檢察官甲○○到庭執行職務。
中    華    民    國    98    年    3    月    31    日
                  刑事第八庭  法  官  蔣志宗
以上正本證明與原本無異。
如不服本判決應於收受本判決後10日內向本院提出上訴書狀，並
應敘述具體理由，如未敘述上訴理由者，應於上訴期間屆滿後20
日內補提理由書狀於本院（均須按他造當事人之人數附繕本）「
切勿逕送上級法院」。
中    華    民    國    98    年    3    月    31    日
                              書記官  李崑良
附錄本判決論罪之法條：
刑法第320條第1項
意圖為自己或第三人不法之所有，而竊取他人之動產者，為竊盜
罪，處5 年以下有期徒刑、拘役或500 元以下罰金。


司法院資訊處製作；財團法人民間司法改革基金會備份。
